---
title: "ACP"
output: html_document
date: '2022-06-02'
---

```{r setup, include=FALSE}
knitr::opts_chunk$set(echo = TRUE, out.width= '100%')
```





## Préparation des données

```{r}
# import script
source("gen_satisfy.R")

# import surveys
xx = prep("London")
yy = prep("Paris")

# keep only relevant vars
tab1 <- xx$survey
tab1 <- merge(tab1, st_drop_geometry(xx$basemap)[,1:2], by = "ID_GEO")
ind <- (substr(colnames(tab1), 1,4) %in% c("Q14B", "ID_G", "weig", "NAME"))
tab1 <- tab1[, ind]
tab2 <- yy$survey
tab2 <- merge(tab2, st_drop_geometry(yy$basemap)[,1:2], by = "ID_GEO")
ind <- (substr(colnames(tab2), 1,4) %in% c("Q14B", "ID_G", "weig", "NAME"))
tab2 <- tab2[, ind]

# merge london and paris
tab <- rbind(tab1, tab2)

# use informative colnames
names(tab) <- c(
  "ID_GEO",
  "qual_of_life", 
  "cost_of_living",
  "better_phys_env", 
  "buy_property", 
  "more_open_space", 
  "more_home_area",
  "closer_to_friends", 
  "raise_a_family", 
  "poor_qual_housing", 
  "personnal_safety", 
  "better_education", 
  "new_job_abroad", 
  "new_job_domestic", 
  "health_reasons", 
  "worries_pandemics", 
  "relocating_job", 
  "risk_of_eviction", 
  "other", 
  "dont_know", 
  "weight", 
  "NAME"
)

# keep only individuals who want to move 
tab <- tab[!is.na(tab$qual_of_life), ]

# aggregate and compute shares
## use weights
tab[,-c(1,21:22)] <- apply(X = tab[,-c(1,21:22)], 
                           MARGIN = 2, 
                           FUN = function(X)X*tab$weight)
## aggregate and sum weights
geotab <- aggregate(tab[,-c(1,22)], 
                    by = list(NAME = tab$NAME), 
                    sum)
## compute share
geotab[, -c(1, 21)] <- apply(X = geotab[, -c(1, 21)], 
                             MARGIN = 2, 
                             FUN = function(YY){100 * YY / geotab$weight})
## use informative row.names
row.names(geotab) <- geotab$NAME
```

# ACP {.tabset}

Les librairies nécessaires pour l'ACP
```{r}
library(FactoMineR)
library(factoextra)
```


Plusieurs régions représentent moins de 10 personnes. Il parait raisonable de les mettre en indiv. supp.

```{r}
# individus supplémentaire (représentent moins de 5 personnes)
ind_sup <- which(geotab$weight < 10)
```


De même les variables "other" et "dont_know" ne paraissent pas très pertinentes. 


Création de l'ACP : 
```{r}
res.pca = PCA(X = geotab[,-c(1,21)], 
              scale.unit = TRUE, 
              ncp = 17, 
              quanti.sup = c(18,19), 
              ind.sup = ind_sup, 
              graph = FALSE )
```


Valeurs propres et variance expliquée:
```{r, out.width= '100%'}
DT::datatable(round(res.pca$eig, 1),  
              options = list(lengthChange = FALSE, 
                             pageLength = 10,dom="tp"))
fviz_eig(res.pca)
```


Il semble raisonnable de ne prendre en compte que les 3 premiers axes. 


```{r}
fviz_pca_biplot(res.pca, repel = TRUE,axes = 1:2,
                col.var = "#2E9FDF", 
                col.ind = "#696969" , labelsize = 2 
)
```




## Individus {.tabset}

### Graphiques

Axes 1 et 2
```{r }
fviz_pca_ind(res.pca,axes = c(1,2),
             col.ind = "cos2", # Colorer par le cos2
             gradient.cols = c("grey60", "#940000"),
             repel = TRUE, labelsize = 2,      
)
```

Axes 1 et 3
```{r}
fviz_pca_ind(res.pca,axes = c(1,3),
             col.ind = "cos2", # Colorer par le cos2
             gradient.cols = c("grey60", "#940000"),
             repel = TRUE, labelsize =2,      
)
```

Axes 2 et 3
```{r}
fviz_pca_ind(res.pca,axes = c(2,3),
             col.ind = "cos2", # Colorer par le cos2
             gradient.cols = c("grey60", "#940000"),
             repel = TRUE, labelsize = 2,      
)
```




### Tableaux


```{r}
library(DT)

individus <- round(cbind(res.pca$ind$coord[,1], res.pca$ind$cos2[,1], 
                         res.pca$ind$contrib[,1],
                         res.pca$ind$coord[,2], res.pca$ind$cos2[,2], 
                         res.pca$ind$contrib[,2],
                         res.pca$ind$coord[,3], res.pca$ind$cos2[,3], 
                         res.pca$ind$contrib[,3]),
                   3)
colnames(individus) <- c("coord_1", "cos2_1", "contrib_1", 
                         "coord_2", "cos2_2", "contrib_2", 
                         "coord_3", "cos2_3", "contrib_3")

bks_cos2 <- c(1/17,1)
bks_contrib <- c(100*1/nrow(res.pca$ind$contrib), 100)
pal <- c( "white", 'yellow', 'red')
datatable(individus,   
          options = list(lengthChange = FALSE, 
                         pageLength = 150,
                         dom="tp")) %>%
  formatStyle(c("cos2_1", "cos2_2", "cos2_3"), 
              backgroundColor = styleInterval(bks_cos2, pal)) %>%
  formatStyle(c("contrib_1", "contrib_2", "contrib_3"), 
              backgroundColor = styleInterval(bks_contrib, pal)) 


```



## Variables {.tabset}

### Graphiques

Axes 1 et 2


```{r }
fviz_pca_var(res.pca, axes = 1:2,
             col.var = "contrib", 
             gradient.cols = c("grey60", "#940000"),
             repel = TRUE,  labelsize = 2     
)
```

Axes 1 et 3


```{r }
fviz_pca_var(res.pca, axes = c(1,3),
             col.var = "contrib", 
             gradient.cols = c("grey60", "#940000"),
             repel = TRUE,  labelsize = 2     
)
```

Axes 2 et 3


```{r }
fviz_pca_var(res.pca, axes = 2:3,
             col.var = "contrib", 
             gradient.cols = c("grey60", "#940000"),
             repel = TRUE,  labelsize = 2     
)
```


### Tableaux

```{r}
library(DT)

variabs <- round(cbind(res.pca$var$coord[,1], res.pca$var$cos2[,1], 
                         res.pca$var$contrib[,1],
                         res.pca$var$coord[,2], res.pca$var$cos2[,2], 
                         res.pca$var$contrib[,2],
                         res.pca$var$coord[,3], res.pca$var$cos2[,3], 
                         res.pca$var$contrib[,3]),
                   3)
colnames(variabs) <- c("coord_1", "cos2_1", "contrib_1", 
                         "coord_2", "cos2_2", "contrib_2", 
                         "coord_3", "cos2_3", "contrib_3")
datatable(variabs,   
          options = list(lengthChange = FALSE, 
                         pageLength = 150,
                         dom="tp")) %>%
  formatStyle(c("cos2_1", "cos2_2", "cos2_3"), 
              backgroundColor = styleInterval(bks_cos2, pal)) %>%
  formatStyle(c("contrib_1", "contrib_2", "contrib_3"), 
              backgroundColor = styleInterval(bks_contrib, pal)) 


```




## Biplot

```{r }
fviz_pca_biplot(res.pca, repel = TRUE,axes = 1:2,
                col.var = "#2E9FDF", 
                col.ind = "#696969"  ,  labelsize = 2 
)

fviz_pca_biplot(res.pca, repel = TRUE,axes = 2:3,
                col.var = "#2E9FDF",  labelsize = 2 ,
                col.ind = "#696969"  
)

```





## Carto

```{r}

indiv <- as.data.frame(rbind(res.pca$ind$coord, res.pca$ind.sup$coord))
indiv$ID_GEO <- row.names(indiv)


ldn <- merge(xx$basemap, indiv, by.x = "ID_GEO", all.x = T)
prs <- merge(yy$basemap, indiv, by.x = "NAME",by.y = "ID_GEO", all.x = T)
mf_map(ldn, "Dim.1", 'choro', breaks = c(-5,-2,-1,0,1,2,5), 
       pal = mf_get_pal(c(3,3),palette =  c("Teal", "Burg")))
mf_title("Axe1")
mf_map(prs, "Dim.1", 'choro', breaks = c(-5,-2,-1,0,1,2,5), 
       pal = mf_get_pal(c(3,3),palette =  c("Teal", "Burg")))
mf_title("Axe1")


mf_map(ldn, "Dim.2", 'choro', breaks = c(-5,-2,-1,0,1,2,5), 
       pal = mf_get_pal(c(3,3),palette =  c("Teal", "Burg")))
mf_title("Axe2")
mf_map(prs, "Dim.2", 'choro', breaks = c(-5,-2,-1,0,1,2,5), 
       pal = mf_get_pal(c(3,3),palette =  c("Teal", "Burg")))
mf_title("Axe2")


mf_map(ldn, "Dim.3", 'choro', breaks = c(-5,-2,-1,0,1,2,5), 
       pal = mf_get_pal(c(3,3),palette =  c("Teal", "Burg")))
mf_title("Axe3")
mf_map(prs, "Dim.3", 'choro', breaks = c(-5,-2,-1,0,1,2,5), 
       pal = mf_get_pal(c(3,3),palette =  c("Teal", "Burg")))
mf_title("Axe3")



```





